【裁判字號】    94,訴,881
【裁判日期】    950127
【裁判案由】    違反毒品危害防制條例
【裁判全文】
臺灣屏東地方法院刑事判決               94年度訴字第881號
公  訴  人  臺灣屏東地方法院檢察署檢察官
被      告  乙○○
上列被告因違反毒品危害防制條例案件，經檢察官提起公訴（94
年度毒偵字第1648號、第1883號、第2107號）及移送併辦（94年
度毒偵字第2621號、第2560號、第95年度毒偵字第80號），被告
於本院準備程序中就被訴事實為有罪之陳述，經本院合議庭裁定
由受命法官獨任依簡式審判程序審理，判決如下：
    主  文
乙○○連續施用第一級毒品，累犯，處有期徒刑壹年。扣案之第
一級毒品海洛因貳包【重量各為（淨重零點貳伍公克、包裝重零
點壹玖公克）、（量微無法秤重、包裝重零點貳壹公克）】、沾
有毒品海洛因殘渣之注射針筒壹支，均沒收銷燬之；空注射針筒
壹支沒收。
    事  實
一、乙○○前於民國89年間，因施用毒品案件，經本院89年度毒
    聲字第1775號裁定送觀察勒戒後，認無繼續施用毒品傾向，
    經臺灣屏東地方法院檢察署檢察官於89年8 月18日以89年度
    戒毒偵字第1650號為不起訴處分確定。又於91年間，再因施
    用毒品案件，經本院91年度毒聲字第708 號裁定送觀察勒戒
    ，嗣經檢察官移轉管轄後並予執行後，認有繼續施用毒品傾
    向，由臺灣花蓮地方法院92年度毒聲字第67號令入強制戒治
    處所戒治，後經該院裁定停止強制戒治，刑罰部分，則經該
    院以93年度花簡字第168 號判處有期徒刑6 月確定；復因竊
    盜案件，經臺灣花蓮地方法院92年度易字34號判處7 月確定
    ，又上開二案經定應執行有期徒刑1 年確定，嗣於93年11月
    10日縮短刑期執行完畢。詎其仍未戒除毒癮，竟又基於施用
    第一級毒品海洛因之概括犯意，自94年3 月間某日起，至同
    年11月9 日8 時許止，在屏東市中山公園廁所內，以將毒品
    海洛因稀釋後注入針筒，再注射血管之方式，平均每2 、3
    日施用1 次之頻率，連續施用毒品海洛因多次。嗣於下列時
    地，先後為警查獲6 次：
  1.94年5 月7 日16時30分許，在屏東市○○路為警查獲。
  2.94年5 月31日18時許，在屏東市○○市○○路為警查獲。
  3.94年8 月5 日15時45分許，在屏東縣長治鄉○○路為警查獲
    ，並扣得第一級毒品海洛因1 包（淨重0.25公克、包裝重0.
    19公克）。
  4.94年10月10日8 時50分許，在屏東縣竹田鄉○○路○○道路
    上為警查獲，並扣得其所有且供施用第一級毒品海洛因所用
    而沾有毒品海洛因殘渣之注射針筒1 支。
  5.94年10月17日19時40分許，在屏東市○○路上為警查獲，並
    扣得第一級毒品海洛因1 包（量微無法秤重，包裝重0.21公
    克），及其所有且預備供施用第一級毒品海洛因所用之空注
    射針筒1 支。
  6.94年11月9 日19時25分許，在屏東市○○路84號前為警查獲
    。
二、案經屏東縣警察局屏東分局、潮州分局報告臺灣屏東地方法
    院檢察署檢察官偵查起訴及移送併辦。
    理  由
一、本件被告乙○○所犯係死刑、無期徒刑、最輕本刑為3 年以
    上有期徒刑以外之罪，其於本院準備程序中就被訴事實為有
    罪之陳述，經本院合議庭裁定由受命法官獨任依簡式審判程
    序，先予敘明。
二、上揭事實，訊據被告於本院審理中坦承不諱，而被告先後6
    次為警查獲，經採尿送鑑定結果，除上開5.部分（即94年10
    月17日所採尿液）外，均呈嗎啡陽性反應，有台灣檢驗科技
    股份有限公司濫用藥物檢驗報告5 份在卷可稽。此外，復有
    疑似毒品海洛因之白粉2 包及被告所有之注射針筒2 支扣案
    可佐。又上開扣案物品，經送請專業機構鑑定結果，白粉2
    包均為第一級毒品海洛因【重量各為（淨重0.25公克、包裝
    重0.19公克）、（量微無法秤重，包裝重0.21公克）】；注
    射針筒部分，其中1 支呈海洛因陽性反應，其餘1 支則驗無
    毒品反應，有法務部調查局94年10月14日調科壹字第240003
    881 號、95年1 月3 日調科壹字第240003975 號鑑定通知書
    及高雄醫學大學附設中和紀念醫院檢驗報告2 份附卷可按，
    足見被告之自白，應與事實相符。至被告於上揭5.所示時地
    為警查獲所採尿液之驗尿報告，固呈嗎啡陰性反應（見本院
    卷第61頁），然被告前已接受多次戒斷毒癮之保安處分程序
    ，亦有經法院論罪科刑之毒品前科（詳後述），於本案為警
    查獲之次數更高達6 次，足見確有嚴重之毒品成癮性，參酌
    其於本院審理中供稱：伊於94年10月17日為警查獲前後1星
    期內並未施用毒品海洛因等語在卷，益徵上開驗尿報告要僅
    能說明被告於採尿時回溯72小時內，恰無施用毒品海洛因或
    施用劑量甚微致尿液代謝無法檢出，尚無足影響其自白之可
    信性，附此敘明。再查，被告前於89年間，因施用毒品案件
    ，經本院89年度毒聲字第1775號裁定送觀察勒戒後，認無繼
    續施用毒品傾向，經臺灣屏東地方法院檢察署檢察官於89年
    8 月18日以89年度戒毒偵字第1650號為不起訴處分確定。又
    於91年間，再因施用毒品案件，經本院91年度毒聲字第708
    號裁定送觀察勒戒，嗣經檢察官移轉管轄後並予執行後，認
    有繼續施用毒品傾向，由臺灣花蓮地方法院92年度毒聲字第
    67號令入強制戒治處所戒治，後經該院裁定停止強制戒治，
    刑罰部分，則經該院以93年度花簡字第168 號判處有期徒刑
    6 月確定，有卷附臺灣屏東地方法院檢察署刑案資料查註紀
    錄表、同署全國施用毒品案件紀錄表、臺灣高等法院被告前
    案紀錄表在卷可考，是本件被告所為施用第一級毒品犯行，
    自應依法論科。
三、按海洛因係毒品危害防制條例所定之第一級毒品，不得非法
    施用，是核被告所為，係犯毒品危害防制條例第10條第1 項
    之施用第一級毒品罪。被告為施用毒品海洛因而持有毒品之
    低度行為，已為其施用之高度行為所吸收，不另論罪。被告
    多次施用毒品海洛因犯行，時間緊接，方法相同，觸犯構成
    要件相同之罪，顯係基於概括犯意反覆為之，為連續犯，應
    依刑法第56條規定論以1 罪，並加重其刑。檢察官併辦意旨
    所指被告另於上開4.、5.、6.所示時地為警查獲及被告於本
    院自白其連續施用毒品期間迄至94年11月9 日之事實，雖未
    經起訴，然為起訴效力所及，復經檢察官於本院準備程序當
    庭更正起訴事實（見本院卷第69頁），本院自應併予審理。
    再被告前因施用毒品案件，經臺灣花蓮地方法院以93年度花
    簡字第168 號判處有期徒刑6 月確定；復因竊盜案件，經該
    院92年度易字34號判處7 月確定，又上開二案經定應執行有
    期徒刑1 年，嗣於93年11月10日縮短刑期執行完畢，有臺灣
    屏東地方法院檢察署刑案資料查註紀錄表、臺灣高等法院被
    告前案紀錄表在卷可考，其於有期徒刑執行完畢5 年內再犯
    本件有期徒刑以上之罪，係屬累犯，應依刑法第47條規定加
    重其刑，並遞予加重之。爰審酌被告前有毒品、竊盜等前科
    ，且歷經戒斷毒品之保安處分程序業如前述，屢遭查獲後仍
    未徹底戒絕毒癮，顯見其意志不堅，亦無悔改之決心，有違
    政府制定毒品危害防制條例之立法美意及犯後之態度等一切
    情狀，並斟酌檢察官之求刑，量處如主文所示之刑。扣案之
    第一級毒品海洛因2 包【重量各為（淨重0.25公克、包裝重
    0.19公克）、（量微無法秤重，包裝重0.21公克）】，乃查
    獲之毒品（包裝袋部分因與毒品無法析離，應整體視為毒品
    ）；又扣案且經鑑定沾有毒品海洛因殘渣之注射針筒1 支、
    為被告所有且供施用毒品海洛因所用，業據被告自承在卷，
    因所殘留之毒品殘渣亦無法析離，均應依毒品危害防制條例
    第18條第1 項前段之規定，宣告沒收銷燬之。其餘扣案之空
    注射針筒1 支，亦經被告供承為其所有且預備供施用毒品海
    洛因所用，爰依刑法第38條第1 項第2 款規定，併予宣告沒
    收。
據上論斷，應依刑事訴訟法第273 條之1 第1 項、第299 條第1
項前段，毒品危害防制條例第10條第1 項、第18條第1 項前段，
刑法第11條、第56條、第47條、第38條第1 項第2 款，判決如主
文。
本案經檢察官甲○○到庭執行職務。
中    華    民     國   95     年   1     月   27    日
                          刑事第四庭  法  官  劉敏芳
以上正本證明與原本無異。
如不服本判決應於收受本判決送達後十日內向本院提出上訴書狀
，其未敘述上訴理由者，並得於提起上訴後十日內向本院補提理
由書狀（均須按他造當事人之人數附繕本）「切勿逕送上級法院
」
中    華    民    國    95    年    2     月    3     日
                                      書記官  許倬維
附錄本案論罪法條：
毒品危害防制條例第10條
施用第一級毒品者，處 6 月以上 5 年以下有期徒刑。


司法院資訊處製作；財團法人民間司法改革基金會備份。
